臺灣高等法院臺南分院刑事判決　　　　 96年度上訴字第325號
上　訴　人　臺灣臺南地方法院檢察署檢察官
被　　　告　丙○○
指定辯護人　本院公設辯護人　乙○○
上列上訴人因被告公共危險等案件，不服臺灣台南地方法院95年
度訴字第1522號中華民國95年12月28日第一審判決（起訴案號：
臺灣台南地方法院檢察署95年度偵字第12807號），提起上訴，
本院判決如下：
    主  文
上訴駁回。
    事  實
一、丙○○係甲○○之前夫，2 人於離婚後已各自居住，惟甲○
    ○仍向丙○○父親陳華明租用其住家隔壁即臺南縣歸仁鄉○
    ○村○○○街87號房屋開設「三塊厝泡沬紅茶店」，因平日
    工作上與客人互動甚為密切，竟引發丙○○竟心生不滿，基
    於恐嚇他人之犯意，於民國95年8 月19日10時10分許，持預
    先準備之汽油1 瓶前往上開甲○○所經營之泡沬紅茶店，在
    店門口及騎樓下擺設之電冰箱下緣等處潑灑汽油，並向在場
    之店員蔡貞伶恐嚇稱：甲○○要不要搬家，不然要放火燒房
    子等語後，又回到其住家（同街83號）前，取出打火機握在
    手中，適遇甲○○送貨返回，丙○○又基於同一之犯意，接
    續向甲○○恐嚇稱：要不要搬家，不搬就要放火燒房子等語
    ，致蔡貞伶、甲○○2 人心生畏懼，而報警到場處理，經警
    方命丙○○交出打火機1 只及在現場扣得丙○○所有裝汽油
    之空瓶1 個。
二、案經甲○○訴由台南縣警察局歸仁分局報請臺灣臺南地方法
    院檢察署檢察官偵察起訴。
    理  由
一、認定犯罪事實所憑之證據理由
（一）被告坦承前揭事實不諱（見本院96年4月30日準備程序筆
      錄5頁）。
（二）證人即被害人蔡貞伶、甲○○於證述前揭事實明確（見原
      審卷28至38頁）。
（三）有房屋租賃契約書影本一份、被告購買汽油統一發票一張
      、現場照片十張在卷可稽（見警卷14至23頁）。
（四）並有打火機1只、裝汽油空瓶1個扣案可資佐證。
二、論罪科刑之理由
（一）核被告所為，係犯刑法第 305條之恐嚇危害安全罪，被告
      基於同一犯意，在相同時間、地點，以潑灑汽油、手持打
      火機之動作配合言語接續恐嚇蔡貞伶、甲○○，應屬單一
      之恐嚇行為，然其恐嚇蔡貞伶、甲○○ 2人，侵害不同之
      法益，觸犯相同之 2項罪名，應依想像競合犯規定從一重
      處斷。
（二）原審依上開事證，適用前述法律，並爰審酌被告犯罪之動
      機、目的、手段、與被害人之關係、犯罪危害之程度及犯
      後態度等一切情狀，量處被告有期徒刑6月，並諭知易科
      罰金之折算標準。扣案之打火機1只、裝汽油之空瓶1個，
      為被告所有供本件犯罪所用之物，業據其供承在卷，併依
      法宣告沒收。經核認事用法均無不合，量刑亦屬妥當，檢
      察官此部分之上訴，為無理由，應予駁回。
三、不另為無罪之諭知部分
（一）公訴意旨及檢察官上訴意旨略稱：被告丙○○除於前揭時
      地潑灑汽油外，並手持打火機作勢欲點燃，因認被告所為
      另涉刑法第173條第3項之放火未遂罪嫌。
（二）訊據被告否認有放火之意思，辯稱：「伊只是要嚇她，並
      不是要放火燒房子，伊在87號潑完汽油後，回到83號住處
      會緊張，就拿出香菸、打火機，打火機是要點香菸的」等
      語。
（三）經查：
    1.被告在87號房屋潑灑汽油時，並未持打火機，亦無點火之
      動作，俟撥完汽油後回到自己住家（同街83號）前方，方
      手持打火機坐在該處，甲○○返回見狀隨即報警前來處理
      ，並由警員逮捕被告及命其交出打火機，警方到達之前，
      現場鄰居已將潑油地點以清水沖洗等情，業經證人即被害
      人蔡貞伶、甲○○於原審審理中結證屬實（見原審卷28至
      38頁），若被告有意放火燒燬房屋，則其在潑油後當可隨
      時以身上之打火機點燃汽油，實無返回自己住家，聽任他
      人以水清洗潑油地點，並等警方前來處理而遭逮捕之理。
    2.被害人甲○○經營「三塊厝泡沬紅茶店」之上開臺南縣歸
      仁鄉○○村○○○街87號房屋，係被告之母所有，由甲○
      ○向被告父親陳華明訂約承租使用等情，已據甲○○在原
      審審理中供承甚明，並有租賃契約書附卷可稽；即使被告
      不滿甲○○工作上與客人互動熱絡，而有意將甲○○趕離
      該處，依常理亦無放火燒燬自家房屋之必要。被告潑灑汽
      油及手持打火機之動作，應僅在表達不滿並威脅甲○○搬
      家，為恐嚇行為之一部分，並無真正放火燒燬房屋之意思
      ，應甚灼然。
    3.此外，復查無其他具體事證足認被告有何公訴人所指此部
      分放火未遂之犯行，應認被告此部分之犯罪不能證明；惟
      因被告潑灑汽油、手持打火機之行為為前揭恐嚇犯罪之部
      分行為，已如前述，屬實質一罪之關係，爰不另為無罪之
      諭知。檢察官此部分之上訴，亦無理由，應予駁回。
四、適用法條刑事訴訟法第368條。
本案經檢察官吳忠賢到庭執行職務。
中　　華　　民　　國　　96　　年　　6　　月　　13　　日
                    刑事第三庭  審判長法  官  陳義仲
                                      法  官  宋明蒼
                                      法  官  蔡勝雄
以上正本證明與原本無異。
恐嚇危害安全罪部分，不得上訴。
其餘部分，檢察官如不服本判決，應於收受本判決後十日內向本
院提出上訴書。其未敘述上訴理由者並得於提起上訴後十日內向
本院補提理由書。
　　　　　　　　　　　　　　　　　　　書記官  汪姿秀
中　　華　　民　　國　　96　　年　　6 　　月　　14　　日
附錄本案論罪科刑法條：
中華民國刑法第305條
（恐嚇危害安全罪）
以加害生命、身體、自由、名譽、財產之事，恐嚇他人致生危害
於安全者，處2年以下有期徒刑、拘役或3百元以下罰金。
